Minutes et répertoires du notaire Pierre I PICHON, 1484 - 1533 (étude XIX)
Archives nationales
Minutes et répertoires du notaire Pierre I PICHON, 1484 - 1533 (étude XIX)
MC/ET/XIX/66 - MC/ET/XIX/68
Étude notariale XIX (Paris; 1465-....); Pichon, Pierre I
n ml
Archives nationales de France
Minutes et répertoires: la loi 2008-696 du 15 juillet 2008 relative aux archives a fixé à 75 ans à compter de la date de l'acte, ou à 25 ans à compter de la date du décès de l'intéressé si ce délai est plus bref, le délai de communication des minutes et répertoires des notaires; ce délai est porté à 100 ans à compter de la date de l'acte si le document se rapporte à un mineur (code du Patrimoine, articles L213-2, 4e d et 5e).
Autres documents de l'étude (dossiers de clients, comptabilité...): s'agissant d'archives privées, ces documents sont communicables selon les modalités fixées par le déposant ou le donateur.
Certains documents ne sont pas accessibles en raison de leur mauvais état de conservation.
Versement
Attention: ce notaire n'a pas laissé de répertoire pour son activité dans l'étude XIX
Accès aux autres instruments de recherche du notaire Pierre I PICHON
Minutes et répertoires du notaire Pierre I PICHON, 14 janvier 1465 - 1533 (étude XIX)
- Minutes de Pierre I PICHON, 1484 - 1533; MC/ET/XIX/66 - MC/ET/XIX/68
  - Minutes (inventaires après décès). 1484 - 1533, MC/ET/XIX/66
    Informations complémentaires:
    1484, 29 octobre, 1484, 11 juillet, 1498, 1499, 22 avril 149, 13 avril, 4 mai, 12 juin, 1500, novembre: inventaires.
    8 actes analysés dans M. Jurgens, Inventaires après décès (1483-1547), n°3, 9 à 11, 13 à 16.
    Les deux notaires Pierre I Pichon et Pierre II Pichon signent concurremment en premier et second.
    Informations concernant le classement:
    Le niveau inférieur de description, quand il existe, correspond aux minutes d'actes. Toutes les minutes ne sont pas forcément décrites une à une. Les descriptions de ces minutes sont plus ou moins détaillées.
    inventaire après décès
    - Inventaire après décès de Jeanne, femme de Jean de Versongne, laboureur, demeurant à Reuilly., 29 octobre 1484; MC/ET/XIX/66; 4 f.
      Origine de l'information:
      Documents du Minutier central des notaires de Paris, Inventaires après décès, tome I, 1483-1547, catalogue [1532 actes], par Madeleine Jurgens, Paris, Archives nationales, 1982, p. 39, notice n° 3 (instrument de recherche imprimé dématérialisé, certaines notices sont plus détaillées dans la version intégrale accessible en ligne par la rubrique 'Autres instruments de recherche', voir contexte dans le Plan d’orientation général - Notaires de Paris, guides thématiques du Minutier).
      Autres dépouillement(s):
      Etude XIX, Minutes du XVème siècle, Paris, 1993, notice n°120.
      Date de révision: 2011
      Date de création de la notice: 2009
      Documents du Minutier central des notaires de Paris, Inventaires après décès, tome I, 1483-1547, catalogue, par Madeleine Jurgens, Paris, Archives nationales, 1982, 507 p.
    - Inventaire après décès d'Étiennette Brochard, demeurant au coin de la rue des Juifs et de la rue des Rosiers, dressé à la requête de Marguerite, femme et procuratrice de Guillaume Brochard, laboureur à Orly, frère et héritier de la défunte [et de Jean Pinguet, son procureur]., 11 juillet 1498; MC/ET/XIX/66; 2 f.
      Informations concernant le classement et la cotation du document:
      Les variantes d'analyses proposées par l'instrument de recherche publié en 1993 sont mises entre crochets carrés.
      Documents du Minutier central des notaires de Paris, Inventaires après décès, tome I, 1483-1547, catalogue [1532 actes], par Madeleine Jurgens, Paris, Archives nationales, 1982, p. 41, notice n° 9 (instrument de recherche imprimé dématérialisé, certaines notices sont plus détaillées dans la version intégrale accessible en ligne par la rubrique 'Autres instruments de recherche', voir contexte dans le Plan d’orientation général - Notaires de Paris, guides thématiques du Minutier).
      Etude XIX, Minutes du XVème siècle, Paris, 1993, notice n°4120.
    - Inventaire après décès du chapelain de la chapelle Sainte-Anne, en l'église Saint-Paul., 1499; MC/ET/XIX/66; 1 f.
      Documents du Minutier central des notaires de Paris, Inventaires après décès, tome I, 1483-1547, catalogue [1532 actes], par Madeleine Jurgens, Paris, Archives nationales, 1982, p. 41, notice n° 10 (instrument de recherche imprimé dématérialisé, certaines notices sont plus détaillées dans la version intégrale accessible en ligne par la rubrique 'Autres instruments de recherche', voir contexte dans le Plan d’orientation général - Notaires de Paris, guides thématiques du Minutier).
      Etude XIX, Minutes du XVème siècle, Paris, 1993, notice n°4574.
    - Inventaire après décès de Sebille dite Villequine, native du pays de Liège, demeurant au Vieux-Cimetière Saint-Jean, dressé à la requête de Thomas Mairesse, vendeur de vin et bourgeois de Paris, exécuteur testamentaire., 22 avril 1499; MC/ET/XIX/66; 1 f.
      Documents du Minutier central des notaires de Paris, Inventaires après décès, tome I, 1483-1547, catalogue [1532 actes], par Madeleine Jurgens, Paris, Archives nationales, 1982, p. 41, notice n° 11 (instrument de recherche imprimé dématérialisé, certaines notices sont plus détaillées dans la version intégrale accessible en ligne par la rubrique 'Autres instruments de recherche', voir contexte dans le Plan d’orientation général - Notaires de Paris, guides thématiques du Minutier).
      Etude XIX, Minutes du XVème siècle, Paris, 1993, notice n°4223.
    - Inventaire après décès de Thibaud Le Vigoureux, charpentier de la grande-cognée, demeurant rue Saint-Paul, dressé à la requête de Jeanne, sa veuve, en présence de Jean Le Gayart, charpentier de la grande-cognée et maître des oeuvres de charpenterie du roi au bailliage de Senlis, et de Perrette Le Vigoureux, sa femme, fille et héritière du défunt., 13 avril 1500; MC/ET/XIX/66; 2 f.
      Documents du Minutier central des notaires de Paris, Inventaires après décès, tome I, 1483-1547, catalogue [1532 actes], par Madeleine Jurgens, Paris, Archives nationales, 1982, p. 41, notice n° 13 (instrument de recherche imprimé dématérialisé, certaines notices sont plus détaillées dans la version intégrale accessible en ligne par la rubrique 'Autres instruments de recherche', voir contexte dans le Plan d’orientation général - Notaires de Paris, guides thématiques du Minutier).
      Etude XIX, Minutes du XVème siècle, Paris, 1993, notice n°4795.
    - Inventaire de Garnot Bruyant, boucher, demeurant rue de la Verrerie, dressé à la requête de Jeanne, sa troisième femme et sa veuve, agissant comme exécutrice testamentaire et comme tutrice de Jeanne et Claude Bruyant, ses enfants, en présence de Guillaume Frete, voiturier par terre, demeurant rue des Jardins, tuteur des enfants du défunt et de Charlotte Duboys, sa seconde femme., 4 mai 1500; MC/ET/XIX/66; 6 f.
      Documents du Minutier central des notaires de Paris, Inventaires après décès, tome I, 1483-1547, catalogue [1532 actes], par Madeleine Jurgens, Paris, Archives nationales, 1982, p. 41, notice n° 14 (instrument de recherche imprimé dématérialisé, certaines notices sont plus détaillées dans la version intégrale accessible en ligne par la rubrique 'Autres instruments de recherche', voir contexte dans le Plan d’orientation général - Notaires de Paris, guides thématiques du Minutier).
    - Inventaire après décès de Jacqueline Le Fèvre, femme de Jean de Rouchault, écuyer, seigneur de Luzarches, demeurant rue Saint-Antoine, en l'hôtel de la Coupe., 12 juin 1500; MC/ET/XIX/66; 16 f.
      Documents du Minutier central des notaires de Paris, Inventaires après décès, tome I, 1483-1547, catalogue [1532 actes], par Madeleine Jurgens, Paris, Archives nationales, 1982, p. 42, notice n° 15 (instrument de recherche imprimé dématérialisé, certaines notices sont plus détaillées dans la version intégrale accessible en ligne par la rubrique 'Autres instruments de recherche', voir contexte dans le Plan d’orientation général - Notaires de Paris, guides thématiques du Minutier).
      Etude XIX, Minutes du XVème siècle, Paris, 1993, notice n°4895 bis.
    - Inventaire après décès de Marie Turquam, femme de Nicole Gilles, notaire et secrétaire du roi, contrôleur de son trésor, demeurant à l'hôtel du Moustier, dressé en présence de Jean Turquam, oncle maternel et subrogé tuteur de Philippe et Jacqueline Gilles, enfants de la défunte., novembre 1500; MC/ET/XIX/66; 26 f.
      Documents du Minutier central des notaires de Paris, Inventaires après décès, tome I, 1483-1547, catalogue [1532 actes], par Madeleine Jurgens, Paris, Archives nationales, 1982, p. 42, notice n° 16 (instrument de recherche imprimé dématérialisé, certaines notices sont plus détaillées dans la version intégrale accessible en ligne par la rubrique 'Autres instruments de recherche', voir contexte dans le Plan d’orientation général - Notaires de Paris, guides thématiques du Minutier).
      Etude XIX, Minutes du XVème siècle, Paris, 1993, notice n° 5128.
    - Inventaire après décès de Simon Aubin, charron, demeurant rue Saint-Antoine, dressé à la requête d'Étiennette, sa veuve, en présence de Raoulet Dupont, marchand chandelier de suif, exécuteur testamentaire, de Robert Aubin, charron, et de Jaquet Hervy, charron, époux de Jeanne Aubin, enfants du défunt., 13 septembre 1501; MC/ET/XIX/66; 7 f.
      Documents du Minutier central des notaires de Paris, Inventaires après décès, tome I, 1483-1547, catalogue [1532 actes], par Madeleine Jurgens, Paris, Archives nationales, 1982, p. 42, notice n° 18 (instrument de recherche imprimé dématérialisé, certaines notices sont plus détaillées dans la version intégrale accessible en ligne par la rubrique 'Autres instruments de recherche', voir contexte dans le Plan d’orientation général - Notaires de Paris, guides thématiques du Minutier).
    - Inventaire après décès de Jean Petit, barbier, demeurant rue Saint-Antoine, dressé à la requête de Colette, sa veuve, en présence de Phelippot Aubert, marchand fripier à Meaux, et de Jean de La Bretesche, marchand de poisson de mer, tuteur des enfants du défunt et de Jeanne Aubert, sa première femme, et aussi de Guillaume Petit, l'un des enfants du défunt., 22 mars 1502; MC/ET/XIX/66; 3 f.
      Documents du Minutier central des notaires de Paris, Inventaires après décès, tome I, 1483-1547, catalogue [1532 actes], par Madeleine Jurgens, Paris, Archives nationales, 1982, p. 43, notice n° 19 (instrument de recherche imprimé dématérialisé, certaines notices sont plus détaillées dans la version intégrale accessible en ligne par la rubrique 'Autres instruments de recherche', voir contexte dans le Plan d’orientation général - Notaires de Paris, guides thématiques du Minutier).
    - Inventaire après décès de Jean Bauliart, lieutenant général du bailli de Meaux, demeurant rue de la Mortellerie, dressé à la requête de Tristan de Fontaines, conseiller du roi au parlement, et de Guillemette Allegrin, veuve de Pierre Regnault, procureur du roi au grand conseil, ses exécuteurs testamentaires., 10 mars 1503; MC/ET/XIX/66; 3 f.
      Documents du Minutier central des notaires de Paris, Inventaires après décès, tome I, 1483-1547, catalogue [1532 actes], par Madeleine Jurgens, Paris, Archives nationales, 1982, p. 44, notice n° 24 (instrument de recherche imprimé dématérialisé, certaines notices sont plus détaillées dans la version intégrale accessible en ligne par la rubrique 'Autres instruments de recherche', voir contexte dans le Plan d’orientation général - Notaires de Paris, guides thématiques du Minutier).
    - Inventaire après décès de Tassine, femme en premières noces de Gillet Tan, laboureur, et en secondes noces de Jean Bochaudon, paveur de grès, demeurant rue de Jouy, dressé en présence de Jean Lecomte, laboureur, oncle et tuteur de Jean et Chatart Tan, enfants nés du premier mariage de la défunte., 29 septembre 1503; MC/ET/XIX/66; 3 f.
      Documents du Minutier central des notaires de Paris, Inventaires après décès, tome I, 1483-1547, catalogue [1532 actes], par Madeleine Jurgens, Paris, Archives nationales, 1982, p. 44, notice n° 26 (instrument de recherche imprimé dématérialisé, certaines notices sont plus détaillées dans la version intégrale accessible en ligne par la rubrique 'Autres instruments de recherche', voir contexte dans le Plan d’orientation général - Notaires de Paris, guides thématiques du Minutier).
    - Inventaire après décès de Jean Valton, audiencier de la cour de l'officialité de Paris, demeurant près de l'église Sainte-Catherine-du-Val-des-Écoliers, dressé à la requête de Marie Le Royer, sa veuve, en présence de Jourdain et Simon Valton, enfants du défunt et de Catherine Le Boille, sa première femme, agissant en leur nom et pour François Valton, leur frère., 3 septembre 1505; MC/ET/XIX/66; 12 f.
      Documents du Minutier central des notaires de Paris, Inventaires après décès, tome I, 1483-1547, catalogue [1532 actes], par Madeleine Jurgens, Paris, Archives nationales, 1982, p. 45, notice n° 31 (instrument de recherche imprimé dématérialisé, certaines notices sont plus détaillées dans la version intégrale accessible en ligne par la rubrique 'Autres instruments de recherche', voir contexte dans le Plan d’orientation général - Notaires de Paris, guides thématiques du Minutier).
    - Inventaire après décès de Jeanne de La Dehors, veuve de Robert Fossier, procureur du roi au Châtelet de Paris, demeurant rue Neuve-Saint-Merri, dressé à la requête de Pierre Aguenin, dit Le Duc, clerc du roi en sa chambre des Comptes, et de Nicole Charmolue, avocat au parlement, ses exécuteurs testamentaires., 16 mars 1507; MC/ET/XIX/66; 21 f.
      Documents du Minutier central des notaires de Paris, Inventaires après décès, tome I, 1483-1547, catalogue [1532 actes], par Madeleine Jurgens, Paris, Archives nationales, 1982, p. 46, notice n° 34 (instrument de recherche imprimé dématérialisé, certaines notices sont plus détaillées dans la version intégrale accessible en ligne par la rubrique 'Autres instruments de recherche', voir contexte dans le Plan d’orientation général - Notaires de Paris, guides thématiques du Minutier).
    - Inventaire après décès de Denise, femme de Geoffroy Le Clerc, marchand voiturier par eau, demeurant rue de la Mortellerie, à l'enseigne du Roi priant (sic), stipulant pour Nicolas, Colette et Jeanne Le Clerc, ses enfants., 24 novembre 1508; MC/ET/XIX/66; 5 f.
      Documents du Minutier central des notaires de Paris, Inventaires après décès, tome I, 1483-1547, catalogue [1532 actes], par Madeleine Jurgens, Paris, Archives nationales, 1982, p. 46, notice n° 37 (instrument de recherche imprimé dématérialisé, certaines notices sont plus détaillées dans la version intégrale accessible en ligne par la rubrique 'Autres instruments de recherche', voir contexte dans le Plan d’orientation général - Notaires de Paris, guides thématiques du Minutier).
    - Inventaire après décès de Denise Musnier, femme de Jean Parfait, l'aîné, marchand drapier et bourgeois de Paris, demeurant rue Saint-Antoine, dressé à la requête de celui-ci, agissant en son nom et pour son fils mineur Guillaume Parfait, en présence de Claude Guillebon, marchand drapier et bourgeois de Paris, de Catherine Parfait, sa femme, de Jean Paulmier, marchand et bourgeois de Paris et Jeanne Parfait sa femme, et de Claude Massyre, receveur des salpêtres de l'artillerie du roi, et Marie Parfait, sa femme et de Jean Parfait le jeune, enfants de la défunte., 22 novembre 1509; MC/ET/XIX/66; 74 f.
      Documents du Minutier central des notaires de Paris, Inventaires après décès, tome I, 1483-1547, catalogue [1532 actes], par Madeleine Jurgens, Paris, Archives nationales, 1982, p. 47, notice n° 41 (instrument de recherche imprimé dématérialisé, certaines notices sont plus détaillées dans la version intégrale accessible en ligne par la rubrique 'Autres instruments de recherche', voir contexte dans le Plan d’orientation général - Notaires de Paris, guides thématiques du Minutier).
    - Inventaire après décès de Louis Andelle, canonnier ordinaire de l'artillerie du roi, demeurant rue des Jardins, dressé à la requête de Colette, sa veuve, et de Perrette, veuve de Jean Andelle, canonnier en l'artillerie du roi, demeurant à Aubervilliers, sa mère., 28 avril 1516; MC/ET/XIX/66; 2 f.
      Documents du Minutier central des notaires de Paris, Inventaires après décès, tome I, 1483-1547, catalogue [1532 actes], par Madeleine Jurgens, Paris, Archives nationales, 1982, p. 51, notice n° 55 (instrument de recherche imprimé dématérialisé, certaines notices sont plus détaillées dans la version intégrale accessible en ligne par la rubrique 'Autres instruments de recherche', voir contexte dans le Plan d’orientation général - Notaires de Paris, guides thématiques du Minutier).
    - Inventaire après décès de Richard Robineau, marchand hôtelier et archer de la ville de Paris, demeurant en l'hôtellerie du Coq, rue des Jardins, dressé à la requête de Jeanne Gaultier, sa veuve, et de Jean Sartier, laboureur, son exécuteur testamentaire, en présence de Jean Duval, tuteur de Colas et Isabeau Robineau, enfants du défunt et d'Isabeau Duval, sa première femme, et de Nicolas Robineau, frère du défunt., 4 novembre 1521; MC/ET/XIX/66; 7 f.
      Documents du Minutier central des notaires de Paris, Inventaires après décès, tome I, 1483-1547, catalogue [1532 actes], par Madeleine Jurgens, Paris, Archives nationales, 1982, p. 67, notice n° 129 (instrument de recherche imprimé dématérialisé, certaines notices sont plus détaillées dans la version intégrale accessible en ligne par la rubrique 'Autres instruments de recherche', voir contexte dans le Plan d’orientation général - Notaires de Paris, guides thématiques du Minutier).
    - Inventaire après décès de Vincente Lozenne, femme de Jean Alavie, messager, demeurant rue des Juifs., 29 mai 1523; MC/ET/XIX/66; 4 f.
      Documents du Minutier central des notaires de Paris, Inventaires après décès, tome I, 1483-1547, catalogue [1532 actes], par Madeleine Jurgens, Paris, Archives nationales, 1982, p. 77, notice n° 169 (instrument de recherche imprimé dématérialisé, certaines notices sont plus détaillées dans la version intégrale accessible en ligne par la rubrique 'Autres instruments de recherche', voir contexte dans le Plan d’orientation général - Notaires de Paris, guides thématiques du Minutier).
    - Inventaire des biens d'Antoine du Mazel, prêtre, aumônier du maréchal de Montmorency, décédé en la ville de Milan, dressé à la requête d'André Chenevier, prêtre chanoine de Loudun, son exécuteur testamentaire., 24 mai 1525; MC/ET/XIX/66; 1 f.
      Documents du Minutier central des notaires de Paris, Inventaires après décès, tome I, 1483-1547, catalogue [1532 actes], par Madeleine Jurgens, Paris, Archives nationales, 1982, p. 82, notice n° 194 (instrument de recherche imprimé dématérialisé, certaines notices sont plus détaillées dans la version intégrale accessible en ligne par la rubrique 'Autres instruments de recherche', voir contexte dans le Plan d’orientation général - Notaires de Paris, guides thématiques du Minutier).
  - Minutes (inventaires après décès). 1484 - 1525, MC/ET/XIX/68
    1484 à 1525: inventaires.
    1483, 2 décembre et 2 juin 1494, 2 juin: inventaires.
    Actes analysés dans M. Jurgens, Inventaires après décès (1483-1547), n°2 et 7.
    - Inventaire le vendredi 2 […] mille quatre cent quatre-vingt […] après le décès de Jean DELAIGLE, marchand ( ?). A la requête de Jeanne, sa veuve, demeurant à Paris, rue de la Vieille Tixeranderie, tant en son nom que comme ayant la garde et gouvernement de Marguerite et Pierre LAIGLE, leurs enfants mineurs. Et en la présence de honorable homme et sage maître Jean de Saint-Yon, examinateur qui avait fait sceller les biens du défunt., 1480; MC/ET/XIX/68
    - Inventaire après décès de Jean de Laigle, bourgeois de Paris, demeurant rue de la Vieille-Tisseranderie, dressé à la requête de Jeanne, sa veuve., 2 décembre 1483; MC/ET/XIX/68; 2 f.
      Documents du Minutier central des notaires de Paris, Inventaires après décès, tome I, 1483-1547, catalogue [1532 actes], par Madeleine Jurgens, Paris, Archives nationales, 1982, p. 39, notice n° 2 (instrument de recherche imprimé dématérialisé, certaines notices sont plus détaillées dans la version intégrale accessible en ligne par la rubrique 'Autres instruments de recherche', voir contexte dans le Plan d’orientation général - Notaires de Paris, guides thématiques du Minutier).
      Etude XIX, Minutes du XVème siècle, Paris, 1993, notice n°75.
    - Inventaire après décès d'Antoine des Essars, seigneur de Glatigny, demeurant rue des Jardins, dressé à la requête de Jeanne Bézart, femme de Pierre d'Ailx [Aux], et de Jean de Rouchault, seigneur de Luzarches, ses exécuteurs testamentaires, et à celle de Waleran d'Ougnies [Ongnies], seigneur de Pierrepont, [baron de Longroy], chambellan du roi et bailli de Hesdin, ayant le bail noble d'Antoine des Essars, fils aîné du défunt et de feue Marguerite d'Ougnies., 2 juin 1494; MC/ET/XIX/68; 18 f.
      Documents du Minutier central des notaires de Paris, Inventaires après décès, tome I, 1483-1547, catalogue [1532 actes], par Madeleine Jurgens, Paris, Archives nationales, 1982, p. 40, notice n° 7 (instrument de recherche imprimé dématérialisé, certaines notices sont plus détaillées dans la version intégrale accessible en ligne par la rubrique 'Autres instruments de recherche', voir contexte dans le Plan d’orientation général - Notaires de Paris, guides thématiques du Minutier).
      Etude XIX, Minutes du XVème siècle, Paris, 1993, notice n°2240.
    - Inventaire dressé après le décès de feu noble homme Antoine DES ESSARS, écuyer, seigneur de Glatigny au val de Galie, à la requête de Jeanne BEZART / BERARD femme de noble homme messire Pierre D’AULX, chevalier (?), conseiller chambellan du Roi, noble homme Jean DE ROUCHAULT, écuyer seigneur de Luzarches, au nom et comme exécuteurs du testament et ordonnance de dernière volonté du défunt, et de noble homme messire Walerand D’OUGNIES, chevalier seigneur de Pierrepont, baron de Bourg Roy (Longroy ?), aussi conseiller chambellan du Roi et bailli d’Hesdin, au nom et comme ayant le bail noble et gouvernance des personnes et biens d’Antoine DES ESSARS, fils mineur dudit défunt et de feue damoiselle Marguerite D’OUGNIES sa femme, sœur dudit Walerand D’OUGNIES, (cote 17). Les biens étant, tant à Paris, en un hôtel où ledit défunt demeurait, assis en la rue des Jardins, et en l’hôtel de ladite D’AULX et dudit DE ROUCHAULT qu’en l’hôtel et château dudit défunt assis audit lieu de Glatigny (Clagny-Glatigny 78000 Versailles). cote 12: 1475 – lettre du Châtelet, feu Philippe DES ESSARS père dudit défunt Antoine DES ESSARS. cote 15: 1475 – lettre sous le scel de la châtellenie de Tours. Ladite Jeanne BEZART / BERARD lors femme dudit feu Philippe DES ESSARS, seigneur de Thieux. cote 15: 1478 – lettre Ledit défunt Antoine DES ESSARS lors bailli de Meaux. cote 62: 1337 – lettre sous le scel de la prévôté de Paris. Philippe DES ESSARS fils de Martin DES ESSARS. cote 75: 1398 - lettre sous le scel de la prévôté de Paris - acquisition par Martin DES ESSARS, lors maître de comptes du Roi de la terre et seigneurie de Glatigny., 2 juin 1494; MC/ET/XIX/68
      Dépouillements réalisés par les bénévoles de "Projet Familles parisiennes.org/Au-delà de l'état-civil": analyses de liasses d'inventaires après décès des XVIe et premier XVIIe siècles, par Jean-François Viel, Quentin Gravier, Pascal Ganier, Anthony Lachaud, Jean-Dominique Pellegrini et Christophe de Mazancourt, avec l'aide de Mireille Gille, Nicole Chantelou et Jacques Le Marois pour la mise en forme.
      Date de création de la notice: 2021 (Marie-Françoise Limon-Bonnet)